

## HABILIDADES PROFESIONALES

- Coordinación de campañas publicitarias
- Elaboración, implementación y ejecución de procesos
- Coaching en Desarrollo Organizacional
- Elaboración de Programa
  Operativo Anual
- Gestion interdependencias
- Analisis estadistico basado en productividad y objetivos
- Atención a auditorías

## CARACTERISTICAS PERSONALES

- Proactivo
- Trabajo en equipo
- Capacidades de Coordinación
- Trabajo bajo presión
- Orientado a objetivos
- Visión
- Apego a normatividad

## CONTACTO

P: 464 155 3368 E: wlises.martinezbanda@gmailcom

# WLISES MARTÍNEZ BANDA

INGENIERO EN TELEMATICA

## **PERFIL EJECUTIVO**

Alta dirección y logística gubernamental; amplio conocimiento en temas de la administración del recurso público aplicado a estrategias promoción, procesos productivos y a mejorar la experiencia del cliente, con el mayor impacto en la sociedad.

### **EXPERIENCIA LABORAL**

#### COORDINADOR DE PROYECTOS

Régimen de Protección Social en Salud del Estado de Guanajuato / Dirección de Afiliación y Promoción | Abril 2005 - Junio 2020

- Organización operativa del personal.
  - Productividad
  - Logística
  - Planeación
- Actualización y capacitación en normatividad y lineamientos.
- Implementación de procesos orientados a objetivos
- Mantenimiento del Padron de beneficiariosa traves de acciones opertivas yu coordinacion estrategica con otras instancias particulares y gubernamentales.
- Coordinación administrativa de más de 100 oficinas de atención a la población en el Estado.

#### AGENTE DE VENTAS

Impulse S.A. | Agosto 2004 - Febrero 2005

- Colocación de tarjetas de crédito mediante llamadas telefónicas
- Atención al cliente
- Resolución de conflictos

# FORMACIÓN ACADÉMICA

INGENIERO EN TELEMÁTICA

Universidad Autónoma de Tamaulipas 1998 - 2002